臺灣板橋地方法院民事判決            100年度家訴字第371號
原      告  台灣金聯資產管理股份有限公司
法定代理人  沈臨龍
訴訟代理人  林盈吟
被      告  林天錄
兼  訴  訟
代  理  人  郭秀容
上列當事人間請求宣告夫妻分別財產制事件，本院於民國100 年
11月29日言詞辯論終結，判決如下：
    主      文
被告林天錄與被告郭秀容間之夫妻財產改用分別財產制。
訴訟費用由被告負擔。
    事實及理由
一、原告起訴主張：訴外人合作金庫商業銀行股份有限公司於民
    國95年12月14日與原告簽訂債權讓與證明書，將其對被告林
    天錄之本金、利息、違約金、墊付費用等本件債權、擔保物
    權及其他從屬之權利一併讓與原告，本件債權已合法轉讓，
    原告爰依債權人之地位行使權利。被告林天錄積欠原告之本
    金債務達新臺幣（下同）8,542,328 元未清償，前經訴外人
    合作金庫商業銀行股份有限公司對被告林天錄財產強制執行
    ，經臺灣臺中地方法院核發91年度執字第14339 號債權憑證
    。經原告查被告林天錄現無薪資投保資料可供執行，又查被
    告林天錄財政部臺北市國稅局財產資料，雖查有財產資料但
    無執行實益，被告林天錄名下已無其他財產可供扣押執行，
    為確保原告權益，爰依民法第1005條、第1011條之規定，請
    准宣告被告間夫妻間財產改為分別財產制等語。並聲明：如
    主文所示。
二、被告方面：被告就其二人婚姻關係尚存在，並未約定夫妻財
    產制及對於原告提出之債權憑證、債權讓與證明書、公告資
    料均無爭執。被告林天錄於79年間因當其老闆之保證人，致
    有此筆債務，被告林天錄平日以開計程車為業，收入不穩定
    ，家中財務均由被告郭秀容打理，被告林天錄、郭秀容於72
    年間結婚，被告郭秀容名下所有之房屋係於68年間購買，為
    被告郭秀容所有之婚前財產，故被告郭秀容不同意原告之請
    求。
三、按夫妻未以契約訂立夫妻財產制者，除本法另有規定外，以
    法定財產制為其夫妻財產制；債權人對於夫妻一方之財產已
    為扣押，而未得受清償時，法院因債權人之聲請，得宣告改
    用分別財產制，民法第1005條、第1011條分別定有明文。又
    按所謂未得受清償，包括全無可扣押之物或所扣押之物數量
    不足及所扣押之財產不足清償該為扣押之債權人債權等情形
    ，最高法院著有89年度台上字第854 號判決意旨可資參照。
四、經查，原告主張之前揭事實，業據提出債權讓與證明書、公
    告報紙、臺灣臺中地方法院91年度執字第14339 號債權憑證
    等影本各1 件及戶籍謄本2 紙為證，復為被告所不爭執，堪
    認原告主張之事實為真實。又本件原告為被告林天錄之債權
    人，因被告林天錄無財產可供執行，致原告債權無法獲得清
    償，業如前述，則原告依上開民法規定，請求宣告被告林天
    錄、郭秀容夫妻間之夫妻財產制應改用分別財產制，洵屬有
    據，應予准許。
五、訴訟費用負擔之依據：民事訴訟法第78條、第85條第1 項。
中    華    民    國   100    年    12    月    16    日
                  家事法庭  法  官  張筱琪
以上正本係照原本作成。
如對本判決上訴，須於判決送達後20日之不變期間內，向本院提
出上訴狀
中    華    民    國   100    年    12    月    16    日
                            書記官  張坤校